Inventaris van het archief van de familie Kist, 1679-1997
Nationaal Archief, Den Haag
- Archiefbescheiden van leden van de familie Kist., AFDELING I
  - (VIa) JOOST GERARD KIST (1822-1897)., 17a
    - PRIVÉLEVEN.
      - Uittreksel uit de registers van de burgerlijke stand van de gemeente Dordrecht, betreffende het huwelijk van Joost Gerard Kist en Henriette Albertina van der Sande op 12 augustus 1852, opgemaakt 1852., 399; 1 stuk
        1) Deels in druk.
        2) Zie ook inv.nrs. 498-508.
      - Authentiek uittreksel uit de registers van de burgerlijke stand van de gemeente Dordrecht, betreffende het huwelijk van Joost Gerard Kist, en Henriette Albertina van der Sande op 12 augustus 1852, opgemaakt 1897., 400; 1 stuk
        Zie ook inv.nrs. 498-508.
      - Verzen ingekomen bij Joost Gerard Kist ter gelegenheid van zijn huwelijk met Henriette Albertina van der Sande, van de dienstboden van haar moeder, Johanna Maria Verbeek, en van Jan Perrijn., 1852; 401; 2 stukken
      - Lijst van handtekeningen van een reuniegezelschap, waaronder de handtekening van Joost Gerard Kist., 1855; 402; 1 stuk
      - Akte opgemaakt voor de kantonrechter van het eerste arrondissement te Leiden, waarbij Joost Gerard Kist wordt benoemd tot toeziend voogd over zijn broers Ewaldus Kist en Christiaan Willem Kist; authentiek afschrift., 1860; 403; 1 stuk
      - Akte opgemaakt voor de kantonrechter van het eerste arrondissement te Leiden, waarbij Joost Gerard Kist wordt benoemd tot voogd over zijn broers Ewaldus Kist en Christiaan Willem Kist, en waarbij Herman Dijckmeester tot toeziend voogd wordt benoemd; authentiek afschrift., 1861; 404; 1 stuk
      - Koninklijk Besluit waarbij Joost Gerard Kist benoemd wordt tot ridder in de Orde van de Nederlandse Leeuw, 1874. Met bijlagen, 1874., 405; 4 stukken
      - Stukken betreffende de activiteiten van Joost Gerard Kist, in de kaartgezelschappen "het maandagsgezelschap" en "de krans"., 1877-1896; 406; 1 omslag
      - Stukken betreffende het voorzitterschap van Joost Gerard Kist van een commissie voor de organisatie van een huldeblijk aan T.M.C. Asser, wegens diens 25 jarig hoogleraarschap., 1887; 407; 1 omslag
      - Authentiek uittreksel uit de registers van de burgerlijke stand van de gemeente Den Haag, betreffende het overlijden van Joost Gerard Kist op 29 juni 1897, opgemaakt 1897., 408; 1 stuk
      - Stukken houdende uitnodigingen tot het bijwonen van de middagmaaltijden bij Joost Gerard Kist en Henriette Albertina van der Sande., z.d.; 409; 2 stukken
        1) Niet verzonden.
      - Aantekeningen van Joost Gerard Kist, betreffende de genealogie van de familie Kist., z.d.; 410; 5 stukken
        Voor genealogische aantekeningen zie ook inv.nrs. 3, 5, 132-135, 352, 517, 539-593.
    - FINANCIËN EN EIGENDOMMEN.
      - Notariële akte van huwelijkse voorwaarden tussen Joost Gerard Kist en Henriette Albertina van der Sande; authentiek afschrift., 1852; 411; 1 stuk
      - "Patent", vergunning verstrekt door de gemeente Noordwijk aan Joost Gerard Kist voor het houden van openbare verkopingen, 1852. Met bijlage, 1852., 412; 2 stukken
      - Onderhandse akte van huur en verhuur door Henricus Joannes Thijs aan Joost Gerard Kist, van een huis gelegen aan de Oosthaven te Gouda, 1854. Met bijlage, 1854., 413; 2 stukken
      - Onderhandse akte van huur en verhuur door J.D. Backer aan Joost Gerard Kist, van een huis gelegen op het Bagijnhof te Dordrecht., 1856; 414; 1 stuk
      - Onderhandse akte van huur en verhuur door Adriana van Duren aan Joost Gerard Kist, van een huis gelegen aan het Slop tussen de buiten en binnen Walevest te Dordrecht., 1860; 415; 1 stuk
      - Onderhandse akten van huur en verhuur door P,G. Smits aan Joost Gerard Kist, van een huis gelegen aan de Willemstraat nr. 75, te Den Haag., 1861 en 1866; 416; 2 stukken
      - Notariële akte, waarbij Joost Gerard Kist wordt benoemd tot zaakwaarnemer van zijn broer Antonie Kist, tijdens diens verblijf in Nederlands-Indië; authentiek afschrift., 1863; 417; 1 stuk
        Zie ook inv.nr. 510.
      - Koninklijk Besluit waarbij de pensioengrondslag van Joost Gerard Kist als raadsheer bij de Hoge Raad wordt vastgesteld., 1875; 418; 1 stuk
    - LOOPBAAN.
      - Opleiding.
        - Akte van lidmaatschap van Joost Gerard Kist van het "Collegium civitatis academicae lugduno-batavae supremum"., 1840; 419; 1 stuk
          2) Dit is een voorloper van het Leids studentencorps.
        - Dissertatie van Joost Gerard Kist getiteld "Communionis universalis inter conjuges dissolutione ejusque effectibus jure belgico antiquo". Leiden., 1847; 420; 1 deel
      - Hoofdactiviteiten.
        - Benoemingen.
          - Akte waarbij Joost Gerard Kist door het provinciaal gerechtshof van Zuid-Holland wordt toegelaten tot het notarisambt., 1847; 421; 1 stuk
          - Proces-verbaal van de beëdiging van Joost Gerard Kist door de arrondissementsrechtbank te Leiden als advocaat; authentiek afschrift., 1847; 422; 1 stuk
          - Koninklijk Besluit waarbij Joost Gerard Kist wordt benoemd tot griffier van het kantongerecht te Noordwijk, 1852. Met bijlagen, 1852., 423; 4 stukken
          - Koninklijk Besluit waarbij Joost Gerard Kist wordt benoemd, tot kantonrechter te Gouda, 1853. Met bijlagen, 1853., 424; 5 stukken
          - Koninklijke Besluiten waarbij Joost Gerard Kist wordt benoemd en herbenoemd tot kantonrechter te Dordrecht, 1855 en 1860. Met bijlagen, 1855 en 1860., 425; 1 omslag
          - Koninklijk Besluit waarbij Joost Gerard Kist wordt benoemd tot rechter in de arrondissementsrechtbank te Den Haag, 1861. Met bijlagen, 1861., 426; 3 stukken
          - Koninklijk Besluit waarbij Joost Gerard Kist wordt benoemd tot raadsheer in het provinciaal gerechtshof van Zuid-Holland, 1863. Met bijlagen, 1863., 427; 4 stukken
          - Koninklijk Besluit waarbij Joost Gerard Kist wordt benoemd tot raadsheer in de Hoge Raad, 1869. Met bijlagen, 1869., 428; 1 omslag
          - Koninklijk Besluit waarbij Joost Gerard Kist wordt benoemd tot president van de Hoge Raad, 1885. Met bijlagen, 1885., 429; 4 stukken
          - Brieven ingekomen bij Joost Gerard Kist, vandiverse afzenders, naar aanleiding van verschillende benoemingen., 1855-1869; 430-433; 4 omslagen
            - kantonrechter te Dordrecht, 1855, 430
            - rechter in de arrondissementsrechtbank te Den Haag, 1861, 431
            - raadsheer in het provinciaal gerechtshof van Zuid-Holland, 1863, 432
            - raadsheer in de Hoge Raad, 1869, 433
        - Uitoefening functies.
          - Publicitaire activiteiten., a
            Zie ook inv.nr. 600.
            - Stuk houdende artikelen van Joost Gerard Kist, betreffende het handelsrecht, overgedrukt uit "Themis, regtskundig tijdschrift", 1849-1866; met aantekeningen z.d. Met bijlagen, 1861-1892., [1849-1892]; 434; 1 band en 1 pak
            - "De bepalingen der Nederlandsche wet omtrent tweede en verdere huwelijken", door Joost Gerard Kist, Leiden/Amsterdam., 1850; 435; 1 deel
            - "Beginselen van wisselrecht volgens het wetboek van koophandel", door Joost Gerard Kist, Amsterdam, 1852. Met bijlagen, 1852., 436; 1 deel en 1 omslag
            - Brieven ingekomen bij Joost Gerard Kist van diverse afzenders betreffende verschillende door hem geschreven boeken., 1852-1889; 437; 1 omslag
            - "De kantonrechter in zijne werkzaamheden ten behoeve van minderjarigen en daarmede gelijkgestelde personen", door Joost Gerard Kist, Amsterdam, 1857; met aantekeningen, z.d., 438; 1 deel
            - "Het handelspapier, beginselen van wisselregt en van het regt omtrent acceptatien, assignatien en papier aan toonder volgens de Nederlandsche wet", door Joost Gerard Kist, Amsterdam, 1860; met aantekeningen, z.d. Met tweede vermeerderde druk, 1866., 1860, 1866; 439; 2 delen
            - "Het grootboek van openbare schuld uit een burgerlijk-regtelijk oogpunt beschouwd", door Joost Gerard Kist, Amsterdam, 1865. Met bijlagen, 1865., 440; 1 deel en 1 omslag
            - "Beginselen van handelsrecht volgens de Nederlandsche wet", door Joost Gerard Kist, 1867-1895; met aantekeningen, z.d. Met bijlagen, 1867-1878., 441-445; 6 delen en 2 omslagen
              - Deel I, 1867. Met bijlagen, 1867-1878., 441
              - Deel II, 1869. Met bijlagen, 1869-1871., 442
              - Deel III, 1870. Met supplement, 1895., 443
              - Deel IV, 1884 (tweede herziene druk)., 444
              - Deel V, eerste stuk, 1875., 445
            - Brieven en circulaires ingekomen bij Joost Gerard Kist van diverse afzenders, waarin hem gevraagd wordt zijn medewerking te verlenen aan verschillende juridische tijdschriften, 1867-1882; met het concept van een uitgaande brief, 1882. Met bijlagen, z.d., 446; 1 omslag
            - "De algemene maatregelen van inwendig bestuur", door Joost Gerard Kist, Amsterdam., 1879; 447; 1 deel
            - Lijst van de publicaties van Joost Gerard Kist., z.d.; 448; 1 stuk
          - Representatieve activiteiten., b
            - Programma voor Joost Gerard Kist, vaneen optocht ter gelegenheid van de onthulling van een nationaal monument in het Willemspark te Den Haag., 1869; 449; 1 stuk
            - Stukken betreffende een eremaaltijd voor koning Willem III, georganiseerd door de gemeenteraad van Amsterdam, waarbij Joost Gerard Kist aanzat., 1874; 450; 3 stukken
            - Toegangskaarten voor Joost Gerard Kist, voor het bijwonen van diverse plechtigheden., 1874-1895; 451; 1 omslag
            - Stukken betreffende een galavoorstelling in de koninklijke schouwburg te Den Haag, bijgewoond door Joost Gerard Kist., 1879; 452; 2 stukken
            - Circulaire ingekomen bij Joost Gerard Kist, van burgemeester en wethouders van de gemeente Leiden, houdende uitnodiging tot het bijwonen van de onthulling van een gedenkteken voor Leidens ontzet., 1884; 453; 1 stuk
            - Stukken betreffende een huldeblijk aan de Groot-hertogin Sophie van Saksen-Weimar, ter gelegenheid van haar gouden bruiloft, aan welke hulde Joost Gerard Kist heeft meegewerkt., 1892; 454; 5 stukken
            - Koninklijk Besluit waarbij Joost Gerard Kist toestemming wordt verleend tot het aannemen van een medaille ter herinnering aan de gouden bruiloft van de Groot-hertog Carl-Alexander en Groot-hertogin Sophie van Saksen-Weimar., 1892; 455; 1 stuk
              2) Zie ook inv.nr. 537.
            - Stukken houdende de tekst van een "nationaal tableau", z.d. Met een welkomsgroet aan koning Willem III en koningin Emma, z.d., 456; 2 stukken
          - Overige activiteiten., c
            - Beschikkingen van de minister van Justitie waarbij Joost Gerard Kist toestemming wordt verleend voor reizen naar het buitenland., 1868-1885; 457; 5 stukken
            - Brieven ingekomen bij Joost Gerard Kist, van diverse afzenders, betreffende verschillende activiteiten op juridisch gebied., 1870-1883; 458; 1 omslag
            - Aantekeningen gemaakt door Joost Gerard Kist, ten behoeve van toespraken gehouden bij de opening van zittingen van de Hoge Raad, ter gelegenheid van het overlijden van leden en het toetreden van nieuwe raadsheren., 1855-1897; 459; 1 omslag
            - Paspoort, afgegeven door de minister van Justitie, aan Joost Gerard Kist., 1894; 460; 1 stuk
      - Nevenactiviteiten.
        - Activiteiten in staatscommissies.
          - Missive van de minister van Financiën, waarbij Joost Gerard Kist wordt medegedeeld dat men geen nieuw lid zal benoemen, na het overlijden van N. Olivier, in de algemene commissie van liquidatie der zaken van de voormalige wees- en momboirkamers, authentiek afschrift., 1862; 461; l stuk
          - Koninklijk Besluit,waarbij Joost Gerard Kist wordt benoemd tot lid van de staatscommissie "voor de herziening van de wetgeving op de eigendomsoverdracht van onroerende goederen, het hypotheekstelsel, en het notariaat",1867. Met bijlagen, 1867., 462; 5 stukken
          - Koninklijk Besluit, waarbij de staatscommissie "voor de herziening van de wetgeving op de eigendomsoverdracht van onroerende goederen, het hypotheekstelsel, en het notariaat", na indiening van haar rapport ontbonden wordt, 1870. Met bijlage, 1870., 463; 2 stukken
          - Koninklijk Besluit, waarbij Joost Gerard Kist wordt benoemd tot lid van de commissie van liquidatie der zaken van de voormalige wees- en momboirkamers, 1877. Met bijlagen, 1877., 464; 3 stukken
          - Koninklijk Besluit, waarbij Joost Gerard Kist wordt benoemd tot lid van de staatscommissie "tot herziening van het wetboek van koophandel", 1879. Met bijlagen, 1879., 465; 4 stukken
          - Koninklijk Besluit, waarbij aan Joost Gerard Kist eervol ontslag wordt verleend als lid van de commissie van liquidatie der zaken van de voormalige wees- en momboirkamers, bij de opheffing van de commissie, 1881. Met bijlage, 1881., 466; 2 stukken
          - Stukken betreffende het ontwerp van het reglement van orde voor de raad van voogdij over koningin Wilhelmina, waarvan Joost Gerard Kist lid was uit hoofde van zijn functie als voorzitter van de Hoge Raad., 1888-1889; 467; 1 omslag
          - Brieven ingekomen bij Joost Gerard Kist van diverse afzenders betreffende de Vereenigde Vergadering van de Staten-Generaal, waarin de leden van de raad van voogdij over koningin Wilhelmina, waarvan hij lid was uit hoofde van zijn functie als voorzitter van de Hoge Raad, beëdigd werden, 1890. Met bijlage, 1890., 468; 5 stukken
        - Activiteiten op politiek gebied.
          - Stukken betreffende de verkiezing en benoeming van Joost Gerard Kist tot lid van de gemeenteraad van Gouda., 1855; 469; 2 stukken
          - Rekest ondertekend door Joost Gerard Kist, waarbij aan de Tweede Kamer der Staten-Generaal wordt verzocht alsnog een rijksspoorweg langs Dordrecht aan te leggen., 1859; 470; 1 stuk
          - Stukken betreffende de verkiezing en benoeming van Joost Gerard Kist tot lid van de gemeenteraad van Dordrecht., 1860; 471; 1 omslag
          - Brief ingekomen bij Joost Gerard Kist van de burgemeester van Dordrecht, waarin hem wordt medegedeeld dat hij is benoemd tot lid van de commissie van onderzoek inzake de personele belasting., 1861; 472; 1 stuk
          - Rekest, waarbij Joost Gerard Kist aan de Kroon verzoekt om geen koninklijke goedkeuring te verlenen aan het besluit van de gemeente Dordrecht tot invoering van nieuwe gemeentelijke belastingen, 1856; authentieke afschriften, 1865., 1856, 1865; 473; 2 stukken
          - Stukken betreffende de verkiezingen en benoemingen van Joost Gerard Kist tot lid van de gemeenteraad van Den Haag., 1865 en 1867; 474; 4 stukken
          - Brief ingekomen bij Joost Gerard Kist van burgemeester en wethouders van Den Haag, waarin hij wordt uitgenodigd lid te worden van een commissie voor de in 1866 te houden openbare feesten., 475; 1 stuk
          - Beschikking van de burgemeester en wethouders van Den Haag, waarbij Joost Gerard Kist wordt benoemd tot lid van de commissie voor het ontwerpen en herzien der verordeningen betreffende de huishouding der gemeente en van de vaste commissie voor de gemeentelijke belastingen., 1872; 476; 1 stuk
          - Circulaire ingekomen bij Joost Gerard Kist van de waarnemende voorzitter van de gemeenteraad van Den Haag, betreffende een marmeren gedenksteen voor oud-burgemeester Gevers Deijnoot., 1882; 477; 1 stuk
        - Activiteiten in wetenschappelijke genootschappen.
          - Brieven en circulaires ingekomen bij Joost Gerard Kist van diverse genootschappen, betreffende zijn lidmaatschap, 1841-1888. Met bijlage, z.d., 478; 1 omslag
            - het muziekgezelschap "sempre crescendo", 1841, -
            - de sociëteit "de Besognekamer" te Den Haag, 1861-1871, -
            - de "maatschappij tot nut van 't algemeen", departement Den Haag, 1866, -
            - het "Provinciaal Utrechts genootschap van kunsten en wetenschappen", 1867, -
            - het bestuur der 's-Gravenhaagsche Vleeshouwerij, 1868, -
            - het "koninklijk zoologisch botanisch genootschap", 1873, -
            - de secretaris van de vereniging "Vaderland en Koning", 1873, -
            - de provisores en bestuurders der stichting van vrouwe Johanna Deel, weduwe van de heer Mr. Gaaltesus Joannes Juijnboll, 1876, -
            - het "Leidsendams gezelschap", 1888, -
          - Akten van lidmaatschap van Joost Gerard Kist van diverse genootschappen., 1851-1877; 479; 1 omslag
            - de "maatschappij der Nederlandse letterkunde te Leiden", 1851, -
            - de vereeniging "broederschap van St. Joris doelen", te Noordwijk binnen, 1852, -
            - de Leidse afdeling van de "Hollandse maatschappij van landbouw", 1853, -
            - de "maatschappij tot nut van 't algemeen", departement Gouda, 1854, -
            - het "Zeeuws genootschap der wetenschappen" te Middelburg, 1877, -
        - Activiteiten op maatschappelijk gebied.
          - Beschikkingen van de gemeenteraad van Leiden, waarbij Joost Gerard Kist wordt benoemd en eervol ontslag wordt verleend als secretaris van het college van curatoren van het stedelijk gymnasium, 1851; authentieke afschriften, 1851-1852. Met bijlage, 1851., 480; 3 stukken
          - Koninklijke Besluiten, waarbij Joost Gerard Kist wordt benoemd, en eervol ontslag wordt verleend als lid van de commissie van administratie van de gevangenis voor veroordeelde vrouwen te Gouda, 1854 en 1856. Met bijlagen 1854 en 1856., 1854, 1856; 481; 4 stukken
          - Koninklijke Besluiten, waarbij Joost Gerard Kist wordt benoemd, en eervol ontslag wordt verleend als lid van het college van regenten van het huis van arrest te Dordrecht, 1860 en 1861. Met bijlage, 1861., 1860-1861; 482; 3 stukken
          - Beschikking van burgemeester en wethouders van Den Haag, waarbij Joost Gerard Kist wordt benoemd tot regent van het oude mannenhuis; authentiek afschrift., 1876; 483; 1 stuk
          - Beschikking van burgemeester en wethouders van Den Haag, waarbij Joost Gerard Kist wordt benoemd tot regent van het Heilige Geesthofje; authentiek afschrift., 1876; 484; 1 stuk
          - Koninklijke Besluiten, waarbij Joost Gerard Kist wordt benoemd en herbenoemd tot curator van de Hogeschool, later Rijksuniversiteit, te Leiden, 1876, 1877 en 1887. Met bijlagen, 1876., [1876-1887]; 485; 1 omslag
          - Brieven ingekomen bij Joost Gerard Kist, van diverse afzenders, naar aanleiding van zijn benoeming tot curator van de Hogeschool te Leiden., 1876; 486; 1 omslag
          - Koninklijk Besluit, waarbij Joost Gerard Kist wordt benoemd tot voorzitter van het college van curatoren van de Rijksuniversiteit te Leiden., 1891; 487; 1 stuk
          - Aantekeningen voor toespraken gehouden bij de opening van vergaderingen van curatoren en hoogleraren van de Rijksuniversiteit te Leiden., ± 1891; 488; 1 omslag
        - Activiteiten op kerkelijk gebied.
          - Beschikking van de kerkeraad van de Nederlands hervormde gemeente te Leiden, waarbij aan Joost Gerard Kist eervol ontslag wordt verleend uit zijn functie als diaken., 1852; 489; 1 stuk
          - Brieven ingekomen bij Joost Gerard Kist, van de kerkvoogden van de Nederlands hervormde gemeente te Den Haag, betreffende zijn verkiezing tot "plaatsvervanger der notabelen"., 1865 en 1867; 490; 2 stukken
          - Brief ingekomen bij Joost Gerard Kist van A. Rutgers van der Loeft e.a., betreffende de oprichting van een vereniging die de invloed wil tegengaan van de confessionele vereniging binnen de Nederlands hervormde kerk., 1868; 491; 1 stuk
          - Brief ingekomen bij Joost Gerard Kist van de kerkvoogden der Nederlands hervormde gemeente te Den Haag, betreffende zijn benoeming tot kerkvoogd., 1869; 492; 1 stuk
          - Brieven en circulaires ingekomen bij Joost Gerard Kist van het stembureau der Nederlands hervormde gemeente te Den Haag, betreffende zijn verkiezing tot gemachtigde in het kiescollege., 1871-1891; 493; 1 omslag
          - Brief ingekomen bij Joost Gerard Kist van de secretaris van de afdeling Den Haag van het Nederlands Bijbelgenootschap, betreffende zijn benoeming tot bestuurslid., 1878; 494; 1 stuk
          - Brief ingekomen bij Joost Gerard Kist van het stembureau der Nederlands hervormde gemeente te Den Haag, betreffende zijn verkiezing tot "notabele"., 1890; 495; 1 stuk
    - NALATENSCHAP.
      - Notarieel testament van Joost Gerard Kist, waarbij hij zijn echtgenote Henriette Albertina van der Sande tot erfgename benoemt; authentiek afschrift., 1852; 496; 1 stuk
        Zie ook inventaris nr. 508.
      - Catalogus van boeken uit de nalatenschap van o.a. Joost Gerard Kist, die te Den Haag zijn verkocht., 1897; 497; 1 deel
  - (VIa) HENRIETTE ALBERTINA VAN DER SANDE (1831-1901)., 17b
    echtgenote van 17a.
    Zie voor de familie Van der Sande ook inv.nrs. 602, 681-714.
    - PRIVÉLEVEN.
      Zie ook inv.nrs. 398-400.
      - Aantekeningen van N.N. betreffende de lichaamslengte van Henriette Albertina van der Sande., 1845-1846; 498; 2 stukken
      - Akten, waarbij de onderwijsgevenden C.G.J. Nunnik en J.C.S. Kretschmar een verklaring afleggen van goed zedelijk gedrag van Henriette Albertina van der Sande., 1846-1848; 499; 4 stukken
      - Stuk houdende de tekst ontvangen door Henriette Albertina van der Sande als aandenken aan haar belijdenis te Dordrecht., 1850; 500; 1 katern
      - Stukken ingekomen bij Henriette Albertina van der Sande, van diverse afzenders houdende uitnodigingen voor het bijwonen van verschillende feestelijke gelegenheden., 1850, 1881 en z.d.; 501; 1 omslag
      - Aantekeningen voor recepten van Henriette Albertina van der Sande., ± 1852; 502; 2 delen
      - Circulaire uitgegaan van Henriette Albertina van der Sande naar diverse personen, houdende het bericht van overlijden van haar echtgenoot Joost Gerard Kist., 1897; 503; 1 stuk
        2) Niet verzonden.
      - Stuk ingekomen bij Henriette Albertina van der Sande van E. Hansen, houdende een gecalligrafeerd "souvenir", ter nagedachtenis aan haar echtgenoot Joost Gerard Kist, 1897. Met bijlage, 1897., 504; 2 stukken
      - Brieven ingekomen bij Henriette Albertina van der Sande, van diverse afzenders, naar aanleiding van het overlijden van haar echtgenoot Joost Gerard Kist., 1897; 505; 1 omslag
      - Circulaire en brief ingekomen bij Henriette Albertina van der Sande van de familie Sillevoldt-Vijzelaar en van C. Singindenel, houdende bericht van het overlijden van diverse personen., 1899 en z.d.; 506; 2 stukken
    - FINANCIËN EN EIGENDOMMEN.
      Zie ook inv.nr. 411.
      - Circulaire ingekomen bij Henriette Albertine van der Sande van de minister van Financiën betreffende haar aanvraag voor pensioen., 1897; 507; 1 stuk
    - NALATENSCHAP.
      - Notarieel testament van Henriette Albertina van der Sande, waarbij zij haar echtgenoot Joost Gerard Kist tot erfgenaam benoemt; authentiek afschrift., 1852; 508; 1 stuk
        Zie ook inv.nr. 496.
  - (VIa) HERMINA JACOBA KIST (1830-1898)., 18
    dochter van 9a.
    - Brieven ingekomen bij Hermina Jacoba Kist van haar moeder Catharina Wilhelmina Dijckmeester, ter gelegenheid van de bevalling van haar zuster Anna Elsabé Kist., 1857; 509; 2 stukken
  - (VIa) ANTONIE KIST (1834-1879)., 19
    zoon van 10a.
    - Onderhandse akte van scheiding en deling van de nalatenschap van Antonie Kist., 1819; 510; 1 stuk
      Zie ook inv.nr. 417.
  - (VIa) EWALD KIST (1839-1898)., 20
    - PRIVÉLEVEN.
      - Stuk houdende tekst ontvangen door Ewald Kist als aandenken aan zijn belijdenis te Leiden., 1857; 511; 1 katern
    - LOOPBAAN.
      - Stukken betreffende de studie in de theologie van Ewald Kist, aan de Hogeschool te Leiden., 1859-1863; 512; 1 omslag
      - Akten van lidmaatschap van Ewald Kist van de studentenverenigingen "Lugdunum-Batavorum" en "Sempre crescendo"., 1863; 513; 2 stukken
      - Bul van Ewald Kist, gepromoveerd tot doctor in de rechten aan de Hogeschool te Leiden., 1867; 514; 1 stuk